【裁判字號】    92,易,742
【裁判日期】    920818
【裁判案由】    竊盜
【裁判全文】
臺灣桃園地方法院刑事判決                          九十二年度易字第七四二號
    公  訴  人  臺灣桃園地方法院檢察署檢察官
    被      告  乙○○○
    被      告  丙○○
右列被告因竊盜案件，經檢察官提起公訴（九十一年度偵字第一五三八五號），本院
判決如左：
    主  文
丙○○共同連續竊盜，處有期徒刑伍月，如易科罰金，以參佰元折算壹日。緩刑參年
。
乙○○○共同竊盜，處拘役參拾日，如易科罰金，以參佰原折算壹日。緩刑貳年。
    事  實
一、丙○○於民國九十一年八月十五日十一時許，行經位於桃園縣大溪鎮瑞源里十八
    鄰九七號甲○○老宅前，見該老宅之木門已經遭人破壞，遂基於意圖為自己不法
    所有之概括犯意，入內竊取放置在屋內之神桌一組、辦公桌二張、餐桌一張、長
    凳三張等價值約新台幣（下同）十一萬元，得手後委請不知情之鍾阿宏（已經檢
    察官為不起訴處分）通知不知情之司機陳能發（亦由檢察官為不起訴處分）駕車
    載往鍾阿宏位於桃園縣龍潭鄉○○街三四七巷口之鐵皮屋店面旁暫放。翌日下午
    十四時許丙○○又承上犯意，邀集有犯意聯絡之女友乙○○○一同前往甲○○上
    開老宅，由丙○○入內竊取甲○○宅內之女用旅行袋、皮包、背包、手提包各一
    只打包完妥，丙○○仍在宅內倉庫尚未及離去之際，適為甲○○返回老宅當場發
    覺報警查獲並至鍾阿宏店內起出上開竊得之神桌等物。
二、案經桃園縣政府警察局大溪分局報請臺灣桃園地方法院檢察官偵查起訴。
    理  由
一、訓之被告乙○○○矢口否認有竊盜犯行，被告丙○○雖坦承於九十一年八月十五
    日至被害人甲○○老宅搬走神桌辦公桌等物，否認有竊盜故意，辯稱：以為是他
    人不要之物云云。惟查：
    (一)關於被告丙○○於九十一年八月十五日竊取神桌等物部分：
      1.業據被告丙○○坦承不諱，並經被害人甲○○於警訊及本院審理中證稱在鍾
        阿宏店面旁之神桌一組、辦公桌二張、餐桌一張、長凳三張等物係於八月十
        五日下午十三時許發現失竊等語在卷，並有失竊贓物相片六張載卷可稽，依
        贓物相片顯示該等神桌等物雖非新品，但均屬完好無缺，且又係放置在他人
        宅內，絕非棄置之物，被告丙○○辯稱誤為他人不要之物云云，顯係卸責之
        詞。
      2.至於公訴人認被告丙○○破壞門鎖一節，查證人甲○○在本院審理中證稱：
        在九一年八月十五日發現神桌等家具被竊前一陣子，回老家就發現門鎖已經
        被破壞，且在門前就有很明顯的車子輪胎印，雖然沒有發現東西失竊，但是
        伊感覺可能是有人在打房子的主意，後來才用釘子把門釘死等語，足認甲○○老宅之門鎖並非被告所毀損，公訴人認係被告丙○○所毀尚有誤會。且依
        甲○○上開供述可知趁甲○○老宅無人居住欲入內圖謀不軌之人並非僅有被
        告丙○○一人，在公訴人未提出更積極證據證明係被告丙○○破壞之際，釘
        上之木門究竟遭何人破壞，尚有疑義，被告辯稱抵達甲○○老宅前已經無門
        等語，尚非全屬無稽。
      從而，被告丙○○此部分竊盜犯行之事證明確。
    (二)關於九十一年八月十六日竊盜部分，證人甲○○證稱：八月十六日下午十四時
      許回失竊地察看發現有二人在屋內，丙○○正在搬家中倉庫內之旅行袋、皮刀
      、背包、手提包等物，而乙○○○就在其身側等語。在本院審理中則證稱：瑞
      源里九七號老宅進去是房子接著是倉庫再接著是豬舍，是連在一起的，我發現
      丙○○在倉庫裡面，東西都已經打包好了，乙○○○就在豬舍附近屋簷下沒有
      在倉庫內等語無誤。雖被告乙○○○在本院審理中辯稱：當時在屋外撿田螺，
      不知丙○○行竊云云，被告丙○○亦稱乙○○○並未入內云云。惟到場處理本
      案之員警張義雄在本院九十二年七月七日訊問中證稱當日到場時並未見到被告
      二人身尚有攜帶撿拾之田螺等語屬實。而證人甲○○亦證稱沒發現乙○○○有
      撿到田螺和蝸牛這些東西等語。餐以被告乙○○○在警訊中自承有和丙○○一
      起進入屋內，看屋內很亂就出來外面等語，若果被告乙○○○單純在甲○○老
      宅外撿拾田螺而就丙○○入內行竊不僅未涉入且毫無所悉，為何要先與丙○○
      入內察看在先，事後又緊鄰丙○○所在倉庫邊之豬舍屋簷下，而遭證人甲○○
      當場發現，足認被告乙○○○確實與被告丙○○共同至甲○○老宅行竊無誤，
      其二人所辯，皆不足採，此外，尚有贓物相片一紙在卷可稽，此部分事證明確
      。
    綜上所述，本件事證明確，被告二人犯行均堪認定。
二、核被告丙○○、乙○○○所為，均係犯刑法第三百二十條第一項之竊盜罪，被告
    丙○○另犯刑法第三百二十條第一項之竊盜罪。公訴人認被告丙○○單獨行竊部
    分係犯刑法第三百二十一條第一項第二款之毀壞門扇竊盜罪，尚有誤會，起訴法
    條應予變更。被告二人就九十一年八月十六日之竊盜犯行，有犯意聯絡及行為分
    擔，均為共同正犯。被告丙○○先後二次竊盜行為，均時間緊接，犯罪構成要件
    相同，顯係基於概括犯意反覆為之，為連續犯，應依刑法第五十六條之規定，以
    一罪論並加重其刑。爰審酌被告二人之前科、素行、犯罪之次數、所得之利益、
    所生危害、涉案程度及犯後態度等一切情狀，各量處如主文所示之刑，並均諭知
    易科罰金之折算標準。末查，被告二人前均未曾受有期徒刑以上刑之宣告，渠等
    經此教訓後，諒已知所警惕而無在犯之虞，本院認所宣告之刑均已暫不執行為適
    當，就丙○○宣告緩刑三年，乙○○○宣告緩刑二年，以啟自新。
據上論斷，應依刑事訴訟法第二百九十九條第一項前段、第三百條，刑法第二十八條
、第五十六條、第三百二十條第一項、第四十一條第一項前段、第七十四條第一款，
罰金罰鍰提高標準條例第一條前段、第二條，判決如主文。
本案經檢察官林秀敏到庭執行職務。
中      華      民      國      九十二      年    八    月    十八    日
                                臺灣桃園地方法院刑事第□庭
                                    法  官    □  □  □
右正本證明與原本無異。
如不服本判決，應於送達後十日內，向本院提出上訴狀。
                                    書記官    □  □  □
中      華      民      國      八十□      年    □□    月    □□    日


司法院資訊處製作；財團法人民間司法改革基金會備份。
